# João Neiva

#### **Desenvolvedor Full Stack**

Salvador – BA | (71) 9 9102-2516 | jg.neiva@gmail.com github.com/ojoaoneiva | linkedin.com/in/ojoaoneiva/

## Resumo

Desenvolvedor Full Stack, trabalhei remotamente para os EUA como desenvolvedor front-end voluntário, e sou formado na área pelo bootcamp da Labenu, onde construí projetos práticos com foco em tecnologias como React, JavaScript, HTML, CSS, e outras.

Além disso, sou graduado em Arquitetura e Urbanismo e atuei na área e na construção civil com gerenciamento de equipe, criação de projetos em grupo, solução de conflitos e otimização de processos. Trabalhei com software BIM para automatização de projetos, e com essa experiência surgiu a motivação para minha transição de carreira.

## **Habilidades**

HTML, CSS, JavaScript, React.JS, Styled Components, React Hooks, Git, GitHub, Next.JS, Python, Node Js, Typescript, SQL, MySQL, Testes unitários, REST, Api Restful, HTTP, Jest, Knex, AWS, Firebase

# Formação

### LABENU (03/2023 – 08/2023) – Bootcamp de Desenvolvimento Web Full-Stack

Programa com mais de 1000 horas de experiencia prática, guiadas por metodologias ágeis (Kanban/Scrum). Entre as habilidades aprendidas durante o curso estão: HTML, CSS, JavaScript, React.JS, Styled-Components, React Hooks, REST, Api Restful, HTTP, Jest, Node.JS, Knex, TypeScript, MySQL, AWS, SQL, Git, GitHub, Firebase, Testes unitários e UI Design.

UFBA - Universidade Federal Da Bahia (06/2016-12/2022) - Bacharel em Arquitetura e Urbanismo

# **Projetos**

#### Social Network - 08/2023

Aplicação full-Stack com front-end mobile-first para pequena plataforma de rede social que consome API, e backend que cria uma API e banco de dados para usuários, posts, comentários e likes/dislikes. Link: github.com/ojoaoneiva/labeddit

#### **E-commerce Frontend** – 05/2023

Projeto de um e-commerce que possui carrinho de compras, filtros e ordenamento de buscas. Foi usado na sua construção: React JS, Styled-Components.

Link: github.com/ojoaoneiva/projeto-frontendreact

## **Landing Page** – 04/2023

Consiste em um site responsivo e com interações com o usuário, feito para uma empresa com foco em residência universitária. Para sua construção foi usado: HTML, CSS e Javascript. Link: github.com/ojoaoneiva/projeto-landing-page

# **Experiência Profissional**

#### **Desenvolvedor frontend** – (08/2023 – 09/2023) – Holistic Kids Foundation

Atuação no desenvolvimento web como voluntário, utilizando React e design system, e conectando suas funcionalidades com o time de backend

#### Estagiário de arquitetura – (02/2022 – 06/2022) – Pedrosa Engenharia

Gerenciamento de equipe e otimização de processos, comunicação entre clientes, fornecedores e mão de obra, gestão de conflitos e acompanhamento de obra.